臺灣高等法院民事裁定　　　　　　　　　　96年度抗字第39號
抗　告　人　甲○○
上列抗告人因與相對人華南商業銀行股份有限公司間假處分事件
，對於中華民國95年11月23日臺灣臺北地方法院95年度裁全字第
17372號裁定，提起抗告，本院裁定如下：
    主  文
抗告駁回。
抗告訴訟費用由抗告人負擔。
    理  由
一、相對人於原法院聲請意旨略以：第三人亞航微波科技股份有
    限公司 (下稱亞航公司)於民國93年3月10日邀同第三人王華
    蓋為連帶保證人，向伊訂定委任保證契約書，約定以新臺幣
    (下同) 60,000,000元為限額 ，並於同年12月21日由伊開具
    保固保證金連帶保證書 ，有效期間自93年12月21日至95年3
    月7日 ，連帶保證責任債務人即第三人亞航公司得標國防部
    軍備部採購中心之APQ-159火控雷達性能提昇等2項合約 (招
    標案號：EB91205L098PE)之履約保證，並自墊付之日起至債
    務人即第三人亞航公司清償全部墊款之日止，利息按年率9.
    9%按月計付 (依照墊付日新臺幣基本放款利率加年息2.5%計
    付)。逾期違約金，自墊付之日起，凡逾期在6個月以內部分
    ，另按上開利率10%，逾期超過6個月部分，另按上開利率20
    %計付違約金 。詎第三人亞航公司無法履行契約，而依規定
    解除契約，伊並將上述保固保證金依約墊付，是依據委任保
    證契約書第4條約定，其債務人應立即如數清償 ，屢經催討
    無效，共計尚積欠伊本金20,017,350元及自94年12月26日起
    至清償日止之利息、違約金，第三人王華蓋依約既為連帶保
    證人，自應負連帶清償責任。惟伊發現第三人王華蓋已將其
    所有如附表所示之不動產 (下稱系爭不動產)於94年1月13日
    以贈與方式於同年月19日移轉登記予其配偶即抗告人。第三
    人王華蓋就系爭不動產之贈與行為顯已害及伊之債權，依法
    伊得起訴主張權利，為免系爭不動產現狀變更，有日後不能
    強制執行或甚難執行之虞，爰提出委任保證契約書、保固保
    證金連帶保證書、履約保證金連帶保證書、國防部軍備局採
    購中心94年12月14日昇輜字第0940008015號書函、華南商業
    銀行大眾分行94年12月26日 (94)華大眾字第208號函、國防
    部軍備局中山科學研究院94年8 月30日曄濬字第0940011050
    號函、華南商業銀行大眾分行94年9月6日 (94) 華大眾字第
    150號函、土地及建物登記謄本等件為證 (見原法院卷第5至
    21頁)，並陳明願供擔保以補釋明之不足 ，請准就系爭不動
    產為假處分等語。
二、原法院認與民事訴訟法第532條規定相符 ，裁定准相對人提
    供擔保金20,000,000元或等值之90年度甲類第一期中央政府
    建設公債後，命抗告人對於系爭不動產不得為移轉、抵押、
    出租或及其他處分行為。
三、抗告意旨略以：伊並非相對人之債務人，相對人對伊名下之
    系爭不動產不得聲請強制執行。又第三人王華蓋於94年 1月
    19日移轉系爭不動產予伊時，並非相對人之債務人，相關連
    帶清償責任係於同年8月30日始發生 ，相對人就其主張得對
    第三人王華蓋求償之事實，及第三人王華蓋於94年 1月19日
    將系爭不動產移轉登記予伊之行為，為何有損害相對人債權
    乙節，均未釋明，且就聲請假處分之原因，亦未釋明，故提
    起本件抗告，請求廢棄原裁定，並駁回相對人之聲請云云。
四、按債權人就金錢請求以外之請求，因請求標的之現狀變更，
    有日後不能強制執行或甚難執行之虞，而欲保全強制執行者
    ，得聲請假處分，民事訴訟法第532條定有明文 。又假處分
    乃為保全強制執行方法之一種，苟合於假處分條件，並經債
    權人敘明假處分之原因存在，法院即得為假處分之裁判，至
    債權人聲請假處分所主張之權利，是否正當及具有理由，乃
    屬本案判決問題，非假處分裁判中所能解決，債務人對之有
    所爭執者，應於現在或將來有訴訟繫屬時，請求法院為本案
    之判決，以資解決，此觀最高法院69年台抗字第72號判例要
    旨即明。
五、查抗告人對於第三人王華蓋為上開委任保證契約之連帶保證
    人及王華蓋已將其不動產無償轉讓與抗告人等情，已於本院
    陳稱無訛，而相對人所主張之請求，依其所提出之委任保證
    契約書、保固保證金連帶保證書、履約保證金連帶保證書、
    國防部軍備局採購中心94年12月14日昇輜字第0940008015號
    書函、華南商業銀行大眾分行94年12月26日 (94) 華大眾字
    第208號函、國防部軍備局中山科學研究院94年8月30日曄濬
    字第0940011050號函、華南商業銀行大眾分行94年9月6日（
    94）華大眾字第150號函 、土地及建物登記謄本等件可認為
    已有相當之釋明；至相對人所主張假處分之原因，雖未能盡
    釋明之責，惟其既陳明願供擔保以代釋明，應認已補足其釋
    明之欠缺。茲相對人既主張第三人王華蓋將系爭不動產贈與
    抗告人已害及伊債權，依法伊得起訴主張權利，則相對人聲
    請准供擔保就系爭不動產為假處分，核與上開規定相符，應
    予准許，是原法院裁定命相對人以20,000,000元或等值之90
    年度甲類第一期中央政府建設公債供擔保後，抗告人對於系
    爭不動產不得為移轉、抵押、出租或及其他處分行為，核無
    不合。抗告論旨雖稱伊並非相對人之債務人，相對人對伊名
    下之系爭不動產不得聲請強制執行云云，要屬實體之爭執，
    非本件程序所得審究，此乃應待本案解決之問題，揆諸前揭
    說明，其據以對原裁定聲明不服，尚非有據。抗告意旨指摘
    原裁定不當，求予廢棄，非有理由，應予駁回。
六、據上論結，本件抗告為無理由，爰裁定如主文。
中　　華　　民　　國　　96　　年　　3 　　月　　16　　日
                    民事第15庭
                        審判長法  官  湯美玉
                              法  官  郭松濤
                              法  官  許文章
正本係照原本作成。
本裁定除以適用法規顯有錯誤為理由，並經本院許可外，不得再
抗告。如提起再抗告，應於收受後10日內委任律師為訴訟代理人
向本院提出再抗告狀。並繳納再抗告費新台幣１千元。
中　　華　　民　　國　　96　　年　　3 　　月　　16　　日
　　　　　　　　　　　　　　　書記官  陳明俐
